---
lang: es

params:
  anho:      2026L
  mes:       3L
  ano_ini:   2017L
  anho_idx:  2019L

execute:
  echo:    false
  warning: false
  message: false
---

```{r setup}
#| include: false

# Carga de librerías
source("./scr/R/nota_sectores_bis/procfun/librerias.R")

# ----------------------------------------------------------
# PARÁMETROS
# ----------------------------------------------------------
# Cargamos parametros.r (valores por defecto de toda la lista)
# y sobreescribimos los cuatro campos clave con los que llegan
# desde render_docx_sectores.r via execute_params.
#
# NOTA sobre params$mes:
#   Quarto serializa los params en YAML, que no tiene vectores
#   R nativos. Para pasar un trimestre, render_docx_sectores.r
#   convierte el vector a string "4:6" antes de enviarlo.
#   Aquí lo convertimos de vuelta a vector entero.
# ----------------------------------------------------------
source("./scr/R/nota_sectores_bis/procfun/parametros.r")

# Convertir mes: acepta entero (8), string numérico ("8")
# o rango como string ("4:6")
.parse_mes <- function(x) {
  x <- as.character(x)
  if (grepl("^\\d+:\\d+$", x)) {
    # Formato rango: "4:6" → 4L:6L
    partes <- as.integer(strsplit(x, ":")[[1]])
    seq.int(partes[1], partes[2])
  } else {
    as.integer(x)
  }
}

paramets <- modifyList(paramets, list(
  anho     = as.integer(params$anho),
  mes      = .parse_mes(params$mes),
  ano_ini  = as.integer(params$ano_ini),
  anho_idx = as.integer(params$anho_idx)
))

# configaux genera rutas, crea directorios, mes_label,
# fecha_hoy, sufijo_mes, sufijo_ytm, sufijo_anopas
source("./scr/R/nota_sectores_bis/procfun/configaux.r")

# Pipeline ETL y outputs
source("./scr/R/nota_sectores_bis/main_etl.r")
source("./scr/R/nota_sectores_bis/main_tablas.R")
source("./scr/R/nota_sectores_bis/main_phtmls.R")
source("./scr/R/nota_sectores_bis/main_texts.R")
```

```{r img_list}
#| include: false
#| eval: false

imgs <- list(
  contrib_exp_mad_pais  = sprintf("contrib_exp_mad_pais_%s.png",  sufijo_mes),
  contrib_exp_mad_sec   = sprintf("contrib_exp_mad_sec_%s.png",   sufijo_mes),
  contrib_imp_mad_pais  = sprintf("contrib_imp_mad_pais_%s.png",  sufijo_mes),
  contrib_imp_mad_sec   = sprintf("contrib_imp_mad_sec_%s.png",   sufijo_mes),
  plot1_mad_evo_mes     = "plot1_mad_evo_mes.png",
  # plot1_ccaa          = "table_p1_t1.png",
  plot2_mad_mm12_anos   = "plot2_mad_mm12_anos.png",
  tbl_sec_spark_mad     = sprintf("tabla_sec_spark_mad_%s.png",   sufijo_mes),
  tbl_pais_spark_mad    = sprintf("tabla_pais_spark_mad_%s.png",  sufijo_mes),
  treemap_exp_mad_pais  = sprintf("treemap_exp_mad_pais_%s.png",  sufijo_mes),
  treemap_exp_mad_sec   = sprintf("treemap_exp_mad_sec_%s.png",   sufijo_mes),
  treemap_imp_mad_pais  = sprintf("treemap_imp_mad_pais_%s.png",  sufijo_mes),
  treemap_imp_mad_sec   = sprintf("treemap_imp_mad_sec_%s.png",   sufijo_mes)
)

imgs <- lapply(imgs, function(f) file.path(paramets$path_outp, f))
```

## EL ÚLTIMO DATO

La Secretaría de Estado de Comercio ha publicado los datos de comercio exterior correspondientes a **`r .fmt_mna(paramets$mes)` de `r paramets$anho`**. Según esta fuente, las **exportaciones de la Comunidad de Madrid** alcanzaron los **`r .fmt_num(lista_mad$exp_euros)`** millones de euros, lo que supone `r ifelse(lista_mad$exp_euros_tva >= 0, "un **incremento**", "una **disminución**")` interanual del **`r paste0(.fmt_pct(abs(lista_mad$exp_euros_tva)), "%")`**, `r lista_mad$exp_rank_hist_txt`. 
En cuanto a las **importaciones**, estas ascendieron a **`r .fmt_num(lista_mad$imp_euros)`** millones de euros en **`r .fmt_mna(paramets$mes)`**, registrando `r ifelse(lista_mad$imp_euros_tva >= 0, "un incremento", "una disminución")` 
interanual del **`r paste0(.fmt_pct(abs(lista_mad$imp_euros_tva)), "%")`**, `r lista_mad$imp_rank_hist_txt`. 
La **tasa de cobertura** se situó en el **`r .fmt_pct((lista_mad$exp_euros / lista_mad$imp_euros) * 100)`**%. 
En el ranking autonómico, Madrid ocupó la **`r .fmt_ordinal(lista_mad$exp_euros_rank)`** posición en exportaciones y la **`r .fmt_ordinal(lista_mad$imp_euros_rank)`** posición en importaciones.


En el **`r .per_label(paramets$mes, paramets$anho)`**, las exportaciones madrileñas alcanzaron los **`r .fmt_num(lista_mad$exp_euros_acu)`** millones de euros, con `r ifelse(lista_mad$exp_euros_acu_tva >= 0, "un incremento", "una disminución")` interanual del **`r paste0(.fmt_pct(abs(lista_mad$exp_euros_acu_tva)), "%")`**. La tasa de cobertura se situó en el **`r .fmt_pct((lista_mad$exp_euros_acu / lista_mad$imp_euros_acu) * 100)`**%.


## CONTEXTO NACIONAL

En el conjunto nacional, las **exportaciones** registraron en **`r .fmt_mna(paramets$mes)`** un valor de **`r .fmt_num(lista_esp$exp_euros)`** millones de euros, lo que representa `r ifelse(lista_esp$exp_euros_tva >= 0, "un **incremento**", "una **disminución**")` interanual del **`r paste0(.fmt_pct(abs(lista_esp$exp_euros_tva)), "%")`**. Las **importaciones**, por su parte, ascendieron a **`r .fmt_num(lista_esp$imp_euros)`** millones de euros, con `r ifelse(lista_esp$imp_euros_tva >= 0, "un **incremento**", "una **disminución**")` interanual del **`r paste0(.fmt_pct(abs(lista_esp$imp_euros_tva)), "%")`**. La **tasa de cobertura** nacional se situó en el **`r .fmt_pct((lista_esp$exp_euros / lista_esp$imp_euros) * 100)`**%.


En el acumulado **`r .per_label(paramets$mes, paramets$anho)`**, las **exportaciones** nacionales alcanzaron los **`r .fmt_num(lista_esp$exp_euros_acu)`** millones de euros, registrando `r ifelse(lista_esp$exp_euros_acu_tva >= 0, "un **incremento**", "una **disminución**")` interanual del **`r paste0(.fmt_pct(abs(lista_esp$exp_euros_acu_tva)), "%")`**. Las **importaciones** se situaron en **`r .fmt_num(lista_esp$imp_euros_acu)`** millones de euros, con `r ifelse(lista_esp$imp_euros_acu_tva >= 0, "un **incremento**", "una **disminución**")` interanual del **`r paste0(.fmt_pct(abs(lista_esp$imp_euros_acu_tva)), "%")`**. La **tasa de cobertura** alcanzó el **`r .fmt_pct((lista_esp$exp_euros_acu / lista_esp$imp_euros_acu) * 100)`**%.

Las exportaciones madrileñas representaron el **`r paste0(.fmt_pct(lista_mad$exp_euros_peso), "%")`** del total nacional, situando a la Comunidad de Madrid en la **`r c("primera", "segunda", "tercera", "cuarta", "quinta")[lista_mad$exp_euros_rank]`** posición del ranking autonómico. Por su parte, las importaciones regionales concentraron el **`r paste0(.fmt_pct(lista_mad$imp_euros_peso), "%")`** del total nacional, lo que colocó a Madrid en la **`r c("primera", "segunda", "tercera", "cuarta", "quinta")[lista_mad$imp_euros_rank]`** posición entre las comunidades autónomas.


[MARCADOR_P1_PLOT1]

```{r render-tabla-ccaa}
#| echo: false
#| warning: false
#| message: false
#| ft.align: "left"
#| ft.keepnext: false

ft_ccaa
```

{{< pagebreak >}}

De las 17 comunidades autónomas, `r lista_texto_ccaas$lbl_exp_inc` exportaciones interanuales, mientras que en el caso de las importaciones `r lista_texto_ccaas$lbl_imp_inc`. En cuanto a las contribuciones regionales a la variación de las **exportaciones**, estas estuvieron impulsadas principalmente por `r lista_texto_ccaas$exp_pos`, mientras que las mayores contribuciones negativas procedieron de `r lista_texto_ccaas$exp_neg`. En las **importaciones**, destacaron positivamente `r lista_texto_ccaas$imp_pos`, frente a las contribuciones negativas de `r lista_texto_ccaas$imp_neg`.

En cuanto a la composición sectorial del comercio exterior nacional en **`r .fmt_mna(paramets$mes)` de `r paramets$anho`**, las **exportaciones** registraron contribuciones positivas procedentes de `r lista_texto_sectores$exp_pos_esp`, mientras que las principales detracciones provinieron de `r lista_texto_sectores$exp_neg_esp`.

Por el lado de las **importaciones**, las principales contribuciones positivas correspondieron a `r lista_texto_sectores$imp_pos_esp`, frente a las detracciones de `r lista_texto_sectores$imp_neg_esp`.

## COMPARATIVA INTERNACIONAL

[MARCADOR_P2_PLOT2]

{{< pagebreak >}}

## EXPORTACIONES POR SECTORES

En cuanto a las **exportaciones**, que en **`r .fmt_mna(paramets$mes)` de `r paramets$anho`** registraron `r ifelse(lista_mad$exp_euros_tva >= 0, "un aumento", "una caída")` del **`r paste0(.fmt_pct(abs(lista_mad$exp_euros_tva)), "%")`**, las principales contribuciones positivas por sectores proceden de `r lista_texto_sectores$exp_pos`, mientras que las mayores detracciones provienen de `r lista_texto_sectores$exp_neg`. A nivel de subsector, destacaron positivamente `r lista_texto_sectores$subsec_exp_pos`, frente a las detracciones de `r lista_texto_sectores$subsec_exp_neg`

En el **`r .per_label(paramets$mes, paramets$anho)`**, la composición sectorial de las **exportaciones** regionales estuvo impulsada por `r lista_texto_sectores$exp_pos_acu`, mientras que las principales detracciones procedieron de `r lista_texto_sectores$exp_neg_acu`.

[MARCADOR_P3_CONTRIB]

[MARCADOR_P3_TREEMAP]

{{< pagebreak >}}

## IMPORTACIONES POR SECTORES

En cuanto a las **importaciones**, que en **`r .fmt_mna(paramets$mes)` de `r paramets$anho`** registraron `r ifelse(lista_mad$imp_euros_tva >= 0, "un aumento", "una caída")` del **`r paste0(.fmt_pct(abs(lista_mad$imp_euros_tva)), "%")`**, las principales contribuciones positivas por sectores proceden de `r lista_texto_sectores$imp_pos`, mientras que las mayores detracciones provienen de `r lista_texto_sectores$imp_neg`. A nivel de subsector, destacaron positivamente `r lista_texto_sectores$subsec_imp_pos`, frente a las detracciones de `r lista_texto_sectores$subsec_imp_neg`.

En las **importaciones** acumuladas, las contribuciones positivas correspondieron a `r lista_texto_sectores$imp_pos_acu`, frente a las detracciones de `r lista_texto_sectores$imp_neg_acu`.

[MARCADOR_P4_CONTRIB]

[MARCADOR_P4_TREEMAP]

{{< pagebreak >}}

## EXPORTACIONES POR PAÍSES

En cuanto al **destino geográfico de las exportaciones madrileñas** en **`r .fmt_mna(paramets$mes)` de `r paramets$anho`**, los principales mercados impulsores fueron `r lista_texto_paises$exp_pos`, mientras que las mayores detracciones procedieron de `r lista_texto_paises$exp_neg`.

En el **`r .per_label(paramets$mes, paramets$anho)`**, las **exportaciones** madrileñas estuvieron impulsadas geográficamente por `r lista_texto_paises$exp_pos_acu`, mientras que las principales detracciones procedieron de `r lista_texto_paises$exp_neg_acu`.

[MARCADOR_P5_CONTRIB]

[MARCADOR_P5_TREEMAP]

{{< pagebreak >}}

## IMPORTACIONES POR PAÍSES

Por el lado de las **importaciones**, los países con mayor contribución positiva fueron `r lista_texto_paises$imp_pos`, frente a las detracciones registradas en `r lista_texto_paises$imp_neg`.

En las **importaciones** acumuladas, destacaron positivamente `r lista_texto_paises$imp_pos_acu`, frente a las detracciones de `r lista_texto_paises$imp_neg_acu`.

[MARCADOR_P6_CONTRIB]

[MARCADOR_P6_TREEMAP]

{{< pagebreak >}}

[MARCADOR_P7_SPARK]

{{< pagebreak >}}

[MARCADOR_P8_SPARK]